fi: Soijakastikelajike: Kookosaminohapot; Tumma; Dashi-soija; Kaksoisfermentoitu; Gluteeniton; Koikuchi; Vaalea; Sieni; Luomu; Ponzu; Vähemmän suolaa / vähäsuolainen; Sashimisoija; Shoyu (tavallinen); Savustettu; Makea (ketjap manis); Tamari; Usukuchi; Valkoinen (shiro); Yuzusoija; Muu
en: Soy sauce variety: Coconut aminos; Dark; Dashi soy; Double fermented; Gluten-free; Koikuchi; Light; Mushroom; Organic; Ponzu; Reduced sodium/low sodium; Sashimi soy; Shoyu (regular); Smoked; Sweet (ketjap manis); Tamari; Usukuchi; White (shiro); Yuzu soy; Other
pt-BR: Variedade de molho de soja: Aminos de coco; Escuro; Shoyu com dashi; Duplamente fermentado; Sem glúten; Koikuchi; Claro; Cogumelo; Orgânico; Ponzu; Sódio reduzido / Baixo teor de sódio; Shoyu para sashimi; Shoyu (tradicional); Defumado; Doce (ketjap manis); Tamari; Usukuchi; Branco (shiro); Shoyu com yuzu; Outros
th: ประเภทของซอสถั่วเหลือง: โคโคนัทอะมิโน; ซีอิ๊วดำ; โชยุดาชิ; หมักสองครั้ง; ปราศจากกลูเตน; โคอิคุจิ; ซีอิ๊วขาว; ซีอิ๊วเห็ดหอม; ออร์แกนิก; พอนสึ; โซเดียมลดลง/โซเดียมต่ำ; โชยุซาซิมิ; โชยุ (ธรรมดา); รมควัน; หวาน (เกตจัปมานิส); ทามาริ; อุซุคุจิ; ขาว (ชิโระ); โชยุยูซุ; อื่นๆ
es: Variedad de salsa de soja: Aminos de coco; Oscura; Soya con dashi; Doble fermentación; Sin gluten; Koikuchi; Clara; Champiñones; Orgánica; Ponzu; Reducida en sodio/baja en sodio; Soya para sashimi; Shoyu (regular); Ahumada; Dulce (kecap manis); Tamari; Usukuchi; Blanca (shiro); Soya con yuzu; Otro
sl-SI: Sorta sojine omake: Kokosove aminokisline (Aminos); Temna; Sojina omaka Dashi; Dvojno fermentirana; Brez glutena; Koikuchi; Svetla; Z gobami; Ekološka; Ponzu; Zmanjšana vsebnost natrija; Sojina omaka za sašimi; Shoyu (običajna); Prekajena; Sladka (ketjap manis); Tamari; Usukuchi; Bela (shiro); Sojina omaka z yuzujem; Drugo
ja: 醤油の種類: ココナッツアミノ; ダーク; だし醤油; 再仕込み; グルテンフリー; 濃口; ライト; マッシュルーム; オーガニック; ポン酢; 減塩/低塩; 刺身醤油; 醤油 (レギュラー); 燻製; 甘口 (ケチャップマニス); たまり醤油; 淡口; 白醤油; ゆず醤油; その他
zh-TW: 醬油種類: 椰子胺基酸醬油; 老抽; 高湯醬油; 雙重發酵; 無麩質; 濃口; 生抽; 香菇醬油; 有機; 柚子醋; 減鈉/低鈉; 生魚片醬油; 醬油 (一般); 煙燻; 甜醬油 (印尼甜醬油); 溜醬油; 薄口; 白醬油 (Shiro); 柚子醬油; 其他
el: Ποικιλία σάλτσας σόγιας: Αμινοξέα καρύδας; Σκούρα; Σόγια ντάσι; Διπλής ζύμωσης; Χωρίς γλουτένη; Κοϊκούτσι; Ανοιχτόχρωμη; Μανιτάρι; Βιολογική; Πόνζου; Μειωμένο νάτριο/χαμηλό νάτριο; Σόγια για σασίμι; Σόγιου (κανονική); Καπνιστή; Γλυκιά (ketjap manis); Ταμάρι; Ουσουκούτσι; Λευκή (shiro); Σόγια γιούζου; Άλλο
de: Auswahl an Sojasaucen: Coconut Aminos; Dunkel; Dashi-Sojasauce; Doppelt fermentiert; Glutenfrei; Koikuchi; Hell; Pilz; Bio; Ponzu; Salzreduziert / natriumarm; Sashimi-Sojasauce; Shoyu (normal); Geräuchert; Süß (Ketjap Manis); Tamari; Usukuchi; Weiß (Shiro); Yuzu-Sojasauce; Sonstige
pl: Odmiana sosu sojowego: Aminokwasy kokosowe; Ciemny; Sos sojowy dashi; Podwójnie fermentowany; Bezglutenowy; Koikuchi; Jasny; Grzybowy; Ekologiczny; Ponzu; O obniżonej zawartości sodu / niskosodowy; Sos sojowy do sashimi; Shoyu (zwykły); Wędzony; Słodki (ketjap manis); Tamari; Usukuchi; Biały (shiro); Sos sojowy yuzu; Inne
cs: Druh sójové omáčky: Kokosové aminos; Tmavá; Sójová omáčka dashi; Dvojitě fermentovaná; Bezlepková; Koikuchi; Světlá; Houbová; Bio; Ponzu; Se sníženým obsahem sodíku; Sójová omáčka na sashimi; Shoyu (běžná); Uzená; Sladká (kecap manis); Tamari; Usukuchi; Bílá (shiro); Sójová omáčka yuzu; Jiné
it: Varietà di salsa di soia: Aminos di cocco; Scura; Al dashi; Doppia fermentazione; Senza glutine; Koikuchi; Chiara; Ai funghi; Biologica; Ponzu; A ridotto contenuto di sodio / a basso contenuto di sodio; Per sashimi; Shoyu (classica); Affumicata; Dolce (ketjap manis); Tamari; Usukuchi; Bianca (shiro); Allo yuzu; Altro
lt-LT: Sojų padažo rūšis: Kokosų aminorūgštys; Tamsus; Su „dashi“; Dvigubos fermentacijos; Be glitimo; „Koikuchi“; Šviesus; Grybų; Ekologiškas; „Ponzu“; Su mažiau natrio; Padažas sašimiui; „Shoyu“ (įprastas); Rūkytas; Saldus („Ketjap manis“); „Tamari“; „Usukuchi“; Baltas („Shiro“); Su kvapiuoju citrinmedžiu („Yuzu“); Kita
vi: Loại nước tương: Nước tương dừa (Coconut aminos); Đậm màu; Nước tương dashi; Lên men hai lần; Không chứa gluten; Koikuchi; Nhạt màu; Nấm; Hữu cơ; Ponzu; Giảm natri/Ít natri; Nước tương sashimi; Shoyu (thường); Xông khói; Ngọt (ketjap manis); Tamari; Usukuchi; Trắng (shiro); Nước tương yuzu; Khác
da: Variant af sojasauce: Kokos-aminos; Mørk; Dashi-soja; Dobbeltfermenteret; Glutenfri; Koikuchi; Lys; Champignon; Økologisk; Ponzu; Reduceret saltindhold/lavt saltindhold; Sashimi-soja; Shoyu (almindelig); Røget; Sød (ketjap manis); Tamari; Usukuchi; Hvid (shiro); Yuzu-soja; Andet
hr-HR: Varijanta sojinog umaka: Kokosove aminokiseline; Tamni; Dashi soja sos; Dvostruko fermentirani; Bez glutena; Koikuchi; Svijetli; S gljivama; Organski; Ponzu; Smanjeni udio natrija / niski udio natrija; Sashimi soja sos; Shoyu (obični); Dimljeni; Slatki (ketjap manis); Tamari; Usukuchi; Bijeli (shiro); Yuzu soja sos; Ostalo
hu: Szójaszósz változata: Kókuszaminó; Sötét; Dashi szójaszósz; Duplán erjesztett; Gluténmentes; Koikucsi; Világos; Gombás; Bio; Ponzu; Csökkentett nátriumtartalmú; Sashimi szójaszósz; Shoyu (normál); Füstölt; Édes (ketjap manis); Tamari; Usukucsi; Fehér (shiro); Yuzu szójaszósz; Egyéb
tr: Soya sosu çeşidi: Hindistan cevizi aminosu; Koyu; Dashi soya; Çifte fermente; Glutensiz; Koikuchi; Açık; Mantar; Organik; Ponzu; Azaltılmış sodyum/düşük sodyum; Sashimi soya; Shoyu (normal); Tütsülenmiş; Tatlı (ketjap manis); Tamari; Usukuchi; Beyaz (shiro); Yuzu soya; Diğer
ko: 간장 종류: 코코넛 아미노스; 다크; 다시 간장; 이중 발효; 글루텐 프리; 고이쿠치; 라이트; 버섯; 유기농; 폰즈; 나트륨 감소/저나트륨; 사시미 간장; 쇼유(일반); 훈제; 단맛(크찹 마니스); 타마리; 우스쿠치; 화이트(시로); 유자 간장; 기타
fr: Variétés de sauce soja: Aminos de coco; Foncée; Soja dashi; Double fermentation; Sans gluten; Koikuchi; Légère; Aux champignons; Biologique; Ponzu; Teneur réduite en sodium; Soja pour sashimi; Shoyu (classique); Fumée; Douce (ketjap manis); Tamari; Usukuchi; Blanche (shiro); Soja au yuzu; Autre
pt-PT: Variedade de molho de soja: Aminos de coco; Escuro; Soja dashi; Duplamente fermentado; Sem glúten; Koikuchi; Claro; Cogumelo; Biológico; Ponzu; Baixo teor/teor reduzido de sódio; Soja para sashimi; Shoyu (normal); Fumado; Doce (ketjap manis); Tamari; Usukuchi; Branco (shiro); Soja yuzu; Outro
zh-CN: 酱油品种: 椰子氨基酸酱油; 老抽; 出汁酱油; 双重发酵; 无麸质; 浓口酱油; 生抽; 草菇酱油; 有机; 柚子酱油; 减钠/低钠; 刺身酱油; 日式酱油（常规）; 烟熏风味; 甜酱油 (Ketjap Manis); 溜酱油 (Tamari); 淡口酱油; 白酱油 (Shiro); 柚子酱油; 其他
sv: Sojsåssort: Coconut aminos; Mörk; Dashi-soja; Dubbelfermenterad; Glutenfri; Koikuchi; Ljus; Svamp; Ekologisk; Ponzu; Mindre salt/låg salthalt; Sashimisoja; Shoyu (vanlig); Rökt; Söt (ketjap manis); Tamari; Usukuchi; Vit (shiro); Yuzusoja; Annat
sk-SK: Druh sójovej omáčky: Kokosové aminos; Tmavá; Dashi sójová omáčka; Dvojito fermentovaná; Bezlepková; Koikuchi; Svetlá; Hubová; Bio; Ponzu; So zníženým obsahom sodíka/s nízkym obsahom sodíka; Sashimi sójová omáčka; Shoyu (klasická); Údená; Sladká (ketjap manis); Tamari; Usukuchi; Biela (shiro); Sójová s yuzu; Iná
ro-RO: Sortiment de sos de soia: Aminos din nucă de cocos; Închis; Dashi cu soia; Dublu fermentat; Fără gluten; Koikuchi; Deschis; Ciuperci; Organic; Ponzu; Conținut redus de sodiu; Sashimi cu soia; Shoyu (obișnuit); Afumat; Dulce (ketjap manis); Tamari; Usukuchi; Alb (shiro); Yuzu cu soia; Altele
bg-BG: Сорт соев сос: Кокосови аминокиселини; Тъмен; Даши соев сос; Двойно ферментирал; Без глутен; Коикучи; Светъл; Гъбен; Био; Понзу; С намалено съдържание на натрий; Соев сос за сашими; Шою (обикновен); Пушен; Сладък (кечап манис); Тамари; Усукучи; Бял (широ); Юзу соев сос; Друго
nb: Soyasausvariant: Kokos-aminos; Mørk; Dashi-soya; Dobbeltfermentert; Glutenfri; Koikuchi; Lys; Sopp; Økologisk; Ponzu; Redusert natrium / lavt natrium; Sashimi-soya; Shoyu (vanlig); Røkt; Søt (ketjap manis); Tamari; Usukuchi; Hvit (shiro); Yuzu-soya; Annet
ru: Сорт соевого соуса: Кокосовые аминокислоты; Темный; Соевый соус с даси; Двойной ферментации; Без глютена; Койкути; Светлый; Грибной; Органический; Понзу; С пониженным/низким содержанием натрия; Для сашими; Сёю (обычный); Копченый; Сладкий (кечап манис); Тамари; Усукути; Белый (сиро); Соевый соус с юдзу; Другое
nl: Sojasausvariëteit: Coconut aminos; Donker; Dashi-sojasaus; Dubbel gefermenteerd; Glutenvrij; Koikuchi; Licht; Champignon; Biologisch; Ponzu; Minder natrium/natriumarm; Sashimi-sojasaus; Shoyu (regulier); Gerookt; Zoet (ketjap manis); Tamari; Usukuchi; Wit (shiro); Yuzu-sojasaus; Overige